Inventaris van het archief van het Kantongerecht te Rotterdam, 1838-1979 (1983)
Nationaal Archief, Den Haag
- Stukken van bijzondere aard, 1.2
  - Rechtspraak, 1.2.1
    - Burgerlijke zaken, 1.2.1.2
      - Kantonrechter, 1.2.1.2.1
        - Bij dagvaarding, 1.2.1.2.1.1
          - Audiëntiebladen en minuten van vonnissen., 1911-1979; 3515-5222; 1708 pakken
            - 1913, mei 02 - mei 30, 3545
            - 1913, juni 02 - juni 30, 3546
            - 1913, juli 02 - juli 18, 3547
            - 1913, juli 21 - juli 30, 3548
            - 1913, aug. 01 - aug. 29, 3549
            - 1913, sep. 01 - sep. 29, 3550
            - 1913, okt. 01 - okt. 31, 3551
            - 1913, nov. 03 - nov. 28, 3552
            - 1913, dec. 01 - dec. 12, 3553
            - 1913, dec. 15 - dec. 31, 3554
            - 1914, jan. 02 - jan. 26, 3555
            - 1914, jan. 28 - feb. 23, 3556
            - 1914, feb. 25 - mrt. 18, 3557
            - 1914, mrt. 20 - apr. 06, 3558
            - 1914, apr. 08 - apr. 29, 3559
            - 1914, mei 01 - mei 18, 3560
            - 1914, mei 20 - juni 17, 3561
            - 1914, juni 19 - juli 08, 3562
            - 1914, juli 10 - juli 31, 3563
            - 1914, aug. 03 - aug. 28, 3564
            - 1914, sep. 01 - sep. 23, 3565
            - 1914, sep. 25 - okt. 19, 3566
            - 1914, okt. 21 - nov. 13, 3567
            - 1914, nov. 16 - dec. 07, 3568
            - 1914, dec. 09 - dec. 30, 3569
            - 1915, jan. 04 - jan. 29, 3570
            - 1915, feb. 01 - feb. 26, 3571
            - 1915, mrt. 01 - mrt. 12, 3572
            - 1915, mrt. 15 - mrt. 30, 3573
            - 1915, apr. 01 - apr. 30, 3574
            - 1915, mei 03 - mei 21, 3575
            - 1915, mei 25 - juni 16, 3576
            - 1915, juni 18 - juli 05, 3577
            - 1915, juli 07 - juli 30, 3578
            - 1915, aug. 02 - aug. 30, 3579
            - 1915, sep. 01 - sep. 24, 3580
            - 1915, sep. 27 - okt. 13, 3581
            - 1915, okt. 15 - nov. 08, 3582
            - 1915, nov. 10 - nov. 29, 3583
            - 1915, dec. 01 - dec. 13, 3584
            - 1915, dec. 15 - dec. 31, 3585
            - 1916, jan. 03 - jan. 31, 3586
            - 1916, feb. 02 - feb. 28, 3587
            - 1916, mrt. 01 - mrt. 13, 3588
            - 1916, mrt. 15 - mrt. 31, 3589
            - 1916, apr. 03 - apr. 28, 3590
            - 1916, mei 01 - mei 15, 3591
            - 1916, mei 17 - mei 31, 3592
            - 1916, juni 02 - juni 30, 3593
            - 1916, juli 03 - juli 31, 3594
            - 1916, aug. 02 - aug. 30, 3595
            - 1916, sep. 01 - sep. 29, 3596
            - 1916, okt. 02 - okt. 16, 3597
            - 1916, okt. 18 - okt. 30, 3598
            - 1916, nov. 01 - nov. 15, 3599
            - 1916, nov. 17 - nov. 29, 3600
            - 1916, dec. 01 - dec. 29, 3601
            - 1917, jan. 05 - jan. 22, 3602
            - 1917, jan. 24 - feb. 09, 3603
            - 1917, feb. 12 - mrt. 12, 3604
            - 1917, mrt. 14 - mrt. 30, 3605
            - 1917, apr. 02 - apr. 23, 3606
            - 1917, apr. 25 - mei 16, 3607
            - 1917, mei 18 - juni 08, 3608
            - 1917, juni 11 - juli 11, 3609
            - 1917, juli 13 - aug. 17, 3610
            - 1917, aug. 20 - sep. 28, 3611
            - 1917, okt. 01 - okt. 31, 3612
            - 1917, nov. 02 - nov. 30, 3613
            - 1917, dec. 03 - dec. 31, 3614
            - 1918, jan. 02 - feb. 08, 3615
            - 1918, feb. 11 - mrt. 11, 3616
            - 1918, mrt. 13 - apr. 12, 3617
            - 1918, apr. 15 - mei 15, 3618
            - 1918, mei 17 - juni 24, 3619
            - 1918, juni 26 - juli 31, 3620
            - 1918, aug. 02 - aug. 30, 3621
            - 1918, sep. 02 - okt. 14, 3622
            - 1918, okt. 16 - nov. 13, 3623
            - 1918, nov. 15 - dec. 13, 3624
            - 1918, dec. 16 - dec. 30, 3625
            - 1919, jan. 03 - jan. 29, 3626
            - 1919, jan. 31 - feb. 28, 3627
            - 1919, mrt. 03 - mrt. 28, 3628
            - 1919, mrt. 31 - apr. 28, 3629
            - 1919, apr. 30 - mei 23, 3630
            - 1919, mei 26 - juni 23, 3631
            - 1919, juni 25 - juli 23, 3632
            - 1919, juli 25 - aug. 25, 3633
            - 1919, aug. 26 - okt. 03, 3634
            - 1919, okt. 06 - nov. 05, 3635
            - 1919, nov. 07 - nov. 28, 3636
            - 1919, dec. 01 - dec. 31, 3637
            - 1920, jan. 02 - jan. 26, 3638
            - 1920, jan. 28 - feb. 18, 3639
            - 1920, feb. 23 - mrt. 17, 3640
            - 1920, mrt. 19 - apr. 21, 3641
            - 1920, apr. 23 - mei 17, 3642
            - 1920, mei 19 - juni 11, 3643
            - 1920, juni 14 - juli 07, 3644
            - 1920, juli 12 - aug. 04, 3645
            - 1920, aug. 06 - sep. 10, 3646
            - 1920, sep. 13 - okt. 06, 3647
            - 1920, okt. 08 - okt. 27, 3648
            - 1920, okt. 29 - nov. 12, 3649
            - 1920, nov. 17 - dec. 08, 3650
            - 1920, dec. 10 - dec. 31, 3651
            - 1921, jan. 03 - jan. 31, 3652
            - 1921, feb. 02 - mrt. 02, 3653
            - 1921, mrt. 04 - apr. 04, 3654
            - 1921, apr. 06 - mei 02, 3655
            - 1921, mei 04 - juni 01, 3656
            - 1921, juni 03 - juni 24, 3657
            - 1921, juni 27 - juli 25, 3658
            - 1921, juli 27 - aug. 24, 3659
            - 1921, aug. 26 - sep. 28, 3660
            - 1921, sep. 30 - okt. 21, 3661
            - 1921, okt. 24 - nov. 09, 3662
            - 1921, nov. 11 - nov. 25, 3663
            - 1921, nov. 28 - dec. 12, 3664
            - 1921, dec. 13 - dec. 30, 3665
            - 1922, jan. 02 - jan. 31, 3666
            - 1922, feb. 01 - feb. 27, 3667
            - 1922, mrt. 01 - mrt. 27, 3668
            - 1922, mrt. 29 - apr. 24, 3669
            - 1922, apr. 26 - mei 26, 3670
            - 1922, mei 29 - juni 21, 3671
            - 1922, juni 23 - juli 28, 3672
            - 1922, juli 31 - aug. 28, 3673
            - 1922, aug. 29 - sep. 25, 3674
            - 1922, sep. 27 - okt. 20, 3675
            - 1922, okt. 23 - nov. 13, 3676
            - 1922, nov. 15 - dec. 06, 3677
            - 1922, dec. 08 - dec. 29, 3678
            - 1923, jan. 03 - jan. 29, 3679
            - 1923, jan. 30 - feb. 28, 3680
            - 1923, mrt. 02 - mrt. 28, 3681
            - 1923, apr. 04 - apr. 30, 3682
            - 1923, mei 02 - mei 25, 3683
            - 1923, mei 28 - juni 20, 3684
            - 1923, juni 22 - juli 16, 3685
            - 1923, juli 17 - aug. 15, 3686
            - 1923, aug. 17 - sep. 17, 3687
            - 1923, sep. 19 - okt. 10, 3688
            - 1923, okt. 12 - nov. 07, 3689
            - 1923, nov. 09 - dec. 04, 3690
            - 1923, dec. 05 - dec. 31, 3691
            - 1924, jan. 02 - jan. 29, 3692
            - 1924, jan. 30 - feb. 25, 3693
            - 1924, feb. 26 - mrt. 18, 3694
            - 1924, mrt. 19 - apr. 09, 3695
            - 1924, apr. 11 - mei 07, 3696
            - 1924, mei 09 - mei 30, 3697
            - 1924, juni 02 - juni 30, 3698
            - 1924, juli 01 - juli 23, 3699
            - 1924, juli 25 - aug. 15, 3700
            - 1924, aug. 19 - sep. 12, 3701
            - 1924, sep. 15 - okt. 07, 3702
            - 1924, okt. 08 - okt. 22, 3703
            - 1924, okt. 24 - nov. 05, 3704
            - 1924, nov. 07 - nov. 21, 3705
            - 1924, nov. 24 - dec. 04, 3706
            - 1924, dec. 05 - dec. 17, 3707
            - 1924, dec. 19 - dec. 31, 3708
            - 1925, jan. 02 - jan. 19, 3709
            - 1925, jan. 21 - feb. 04, 3710
            - 1925, feb. 06 - feb. 23, 3711
            - 1925, feb. 25 - mrt. 10, 3712
            - 1925, mrt. 11 - mrt. 23, 3713
            - 1925, mrt. 24 - apr. 03, 3714
            - 1925, apr. 06 - apr. 20, 3715
            - 1925, apr. 21 - mei 04, 3716
            - 1925, mei 05 - mei 18, 3717
            - 1925, mei 19 - mei 29, 3718
            - 1925, juni 02 - juni 12, 3719
            - 1925, juni 15 - juni 26, 3720
            - 1925, juni 29 - juli 07, 3721
            - 1925, juli 09 - juli 21, 3722
            - 1925, juli 23 - aug. 03, 3723
            - 1925, aug. 04 - aug. 20, 3724
            - 1925, aug. 21 - sep. 07, 3725
            - 1925, sep. 08 - sep. 18, 3726
            - 1925, sep. 21 - okt. 01, 3727
            - 1925, okt. 02 - okt. 16, 3728
            - 1925, okt. 19 - okt. 29, 3729
            - 1925, okt. 30 - nov. 09, 3730
            - 1925, nov. 10 - nov. 23, 3731
            - 1925, nov. 24 - dec. 04, 3732
            - 1925, dec. 07 - dec. 17, 3733
            - 1925, dec. 18 - dec. 31, 3734
            - 1926, jan. 04 - jan. 18, 3735
            - 1926, jan. 19 - feb. 01, 3736
            - 1926, feb. 02 - feb. 12, 3737
            - 1926, feb. 15 - feb. 26, 3738
            - 1926, mrt. 01 - mrt. 12, 3739
            - 1926, mrt. 15 - mrt. 25, 3740
            - 1926, mrt. 26 - apr. 09, 3741
            - 1926, apr. 12 - apr. 20, 3742
            - 1926, apr. 21 - mei 03, 3743
            - 1926, mei 04 - mei 17, 3744
            - 1926, mei 18 - mei 31, 3745
            - 1926, juni 01 - juni 11, 3746
            - 1926, juni 14 - juni 24, 3747
            - 1926, juni 25 - juli 05, 3748
            - 1926, juli 06 - juli 22, 3749
            - 1926, juli 23 - aug. 03, 3750
            - 1926, aug. 04 - aug. 17, 3751
            - 1926, aug. 19 - aug. 30, 3752
            - 1926, sep. 01 - sep. 10, 3753
            - 1926, sep. 14 - sep. 24, 3754
            - 1926, sep. 27 - okt. 07, 3755
            - 1926, okt. 08 - okt. 19, 3756
            - 1926, okt. 21 - nov. 01, 3757
            - 1926, nov. 02 - nov. 12, 3758
            - 1926, nov. 15 - nov. 25, 3759
            - 1926, nov. 26 - dec. 09, 3760
            - 1926, dec. 10 - dec. 23, 3761
            - 1926, dec. 24 - dec. 27, 3762
            - 1927, jan. 03 - jan. 14, 3763
            - 1927, jan. 17 - jan. 28, 3764
            - 1927, jan. 31 - feb. 10, 3765
            - 1927, feb. 11 - feb. 22, 3766
            - 1927, feb. 24 - mrt. 07, 3767
            - 1927, mrt. 08 - mrt. 18, 3768
            - 1927, mrt. 21 - mrt. 31, 3769
            - 1927, apr. 01 - apr. 11, 3770
            - 1927, apr. 12 - apr. 25, 3771
            - 1927, apr. 26 - mei 09, 3772
            - 1927, mei 10 - mei 20, 3773
            - 1927, mei 23 - juni 01, 3774
            - 1927, juni 02 - juni 13, 3775
            - 1927, juni 14 - juni 21, 3776
            - 1927, juni 24 - juli 05, 3777
            - 1927, juli 07 - juli 21, 3778
            - 1927, juli 22 - juli 29, 3779
            - 1927, aug. 01 - aug. 11, 3780
            - 1927, aug. 12 - aug. 23, 3781
            - 1927, aug. 25 - sep. 02, 3782
            - 1927, sep. 05 - sep. 15, 3783
            - 1927, sep. 16 - sep. 26, 3784
            - 1927, sep. 27 - okt. 10, 3785
            - 1927, okt. 11 - okt. 20, 3786
            - 1927, okt. 21 - nov. 01, 3787
            - 1927, nov. 03 - nov. 10, 3788
            - 1927, nov. 11 - nov. 21, 3789
            - 1927, nov. 22 - nov. 29, 3790
            - 1927, dec. 01 - dec. 06, 3791
            - 1927, dec. 08 - dec. 13, 3792
            - 1927, dec. 15 - dec. 19, 3793
            - 1927, dec. 22 - dec. 30, 3794
            - 1928, jan. 02 - jan. 13, 3795
            - 1928, jan. 16 - jan. 26, 3796
            - 1928, jan. 30 - feb. 07, 3797
            - 1928, feb. 09 - feb. 20, 3798
            - 1928, feb. 21 - mrt. 05, 3799
            - 1928, mrt. 06 - mrt. 16, 3800
            - 1928, mrt. 19 - mrt. 30, 3801
            - 1928, apr. 02 - apr. 13, 3802
            - 1928, apr. 16 - apr. 26, 3803
            - 1928, apr. 27 - mei 10, 3804
            - 1928, mei 11 - mei 24, 3805
            - 1928, mei 28 - juni 05, 3806
            - 1928, juni 07 - juni 19, 3807
            - 1928, juni 21 - juli 02, 3808
            - 1928, juli 03 - juli 15, 3809
            - 1928, juli 16 - juli 27, 3810
            - 1928, juli 30 - aug. 09, 3811
            - 1928, aug. 10 - aug. 23, 3812
            - 1928, aug. 24 - sep. 06, 3813
            - 1928, sep. 07 - sep. 21, 3814
            - 1928, sep. 28 - okt. 05, 3815
            - 1928, okt. 08 - okt. 18, 3816
            - 1928, okt. 19 - okt. 30, 3817
            - 1928, nov. 01 - nov. 12, 3818
            - 1928, nov. 13 - nov. 23, 3819
            - 1928, nov. 26 - dec. 06, 3820
            - 1928, dec. 07 - dec. 17, 3821
            - 1928, dec. 18 - dec. 31, 3822
            - 1929, jan. 03 - jan. 14, 3823
            - 1929, jan. 15 - jan. 28, 3824
            - 1929, jan. 29 - feb. 08, 3825
            - 1929, feb. 11 - feb. 21, 3826
            - 1929, feb. 22 - mrt. 05, 3827
            - 1929, mrt. 07 - mrt. 19, 3828
            - 1929, mrt. 21 - apr. 04, 3829
            - 1929, apr. 05 - apr. 18, 3830
            - 1929, apr. 19 - apr. 30, 3831
            - 1929, mei 02 - mei 13, 3832
            - 1929, mei 14 - mei 24, 3833
            - 1929, mei 27 - juni 06, 3834
            - 1929, juni 07 - juni 18, 3835
            - 1929, juni 20 - juli 01, 3836
            - 1929, juli 02 - juli 09, 3837
            - 1929, juli 11 - juli 23, 3838
            - 1929, juli 25 - aug. 02, 3839
            - 1929, aug. 05 - aug. 15, 3840
            - 1929, aug. 16 - aug. 29, 3841
            - 1929, aug. 30 - sep. 10, 3842
            - 1929, sep. 12 - sep. 23, 3843
            - 1929, sep. 24 - okt. 08, 3844
            - 1929, okt. 10 - okt. 21, 3845
            - 1929, okt. 22 - okt. 31, 3846
            - 1929, nov. 01 - nov. 11, 3847
            - 1929, nov. 12 - nov. 22, 3848
            - 1929, nov. 25 - dec. 03, 3849
            - 1929, dec. 04 - dec. 12, 3850
            - 1929, dec. 13 - dec. 19, 3851
            - 1929, dec. 20 - dec. 31, 3852
            - 1930, jan. 02 - jan. 13, 3853
            - 1930, jan. 14 - jan. 28, 3854
            - 1930, jan. 30 - feb. 10, 3855
            - 1930, feb. 11 - feb. 25, 3856
            - 1930, feb. 27 - mrt. 11, 3857
            - 1930, mrt. 13 - mrt. 25, 3858
            - 1930, mrt. 27 - apr. 08, 3859
            - 1930, apr. 10 - apr. 25, 3860
            - 1930, apr. 28 - mei 09, 3861
            - 1930, mei 12 - mei 26, 3862
            - 1930, okt. 28 - nov. 07, 3863
            - 1930, mei 27 - juni 13, 3864
            - 1930, juni 16 - juni 26, 3865
            - 1930, juni 27 - juli 08, 3866
            - 1930, juli 10 - juli 24, 3867
            - 1930, juli 25 - aug. 07, 3868
            - 1930, aug. 08 - aug. 19, 3869
            - 1930, aug. 21 - sep. 05, 3870
            - 1930, sep. 08 - sep. 23, 3871
            - 1930, sep. 25 - okt. 13, 3872
            - 1930, okt. 14 - okt. 27, 3873
            - 1930, nov. 10 - nov. 21, 3874
            - 1930, nov. 24 - dec. 04, 3875
            - 1930, dec. 05 - dec. 15, 3876
            - 1930, dec. 16 - dec. 30, 3877
            - 1931, jan. 02 - jan. 16, 3878
            - 1931, jan. 19 - jan. 30, 3879
            - 1931, feb. 02 - feb. 13, 3880
            - 1931, feb. 16 - mrt. 02, 3881
            - 1931, mrt. 03 - mrt. 16, 3882
            - 1931, mrt. 17 - mrt. 27, 3883
            - 1931, mrt. 30 - apr. 16, 3884
            - 1931, apr. 17 - apr. 28, 3885
            - 1931, apr. 30 - mei 12, 3886
            - 1931, mei 13 - mei 29, 3887
            - 1931, juni 01 - juni 12, 3888
            - 1931, juni 15 - juni 25, 3889
            - 1931, juni 26 - juli 10, 3890
            - 1931, juli 13 - juli 24, 3891
            - 1931, juli 27 - aug. 13, 3892
            - 1931, aug. 14 - aug. 27, 3893
            - 1931, aug. 28 - sep.10, 3894
            - 1931, sep. 11 - sep. 22, 3895
            - 1931, sep. 24 - okt. 05, 3896
            - 1931, okt. 06 - okt. 15, 3897
            - 1931, okt. 16 - okt. 27, 3898
            - 1931, okt. 29 - nov. 09, 3899
            - 1931, nov. 10 - nov. 23, 3900
            - 1931, nov. 24 - dec. 04, 3901
            - 1931, dec. 07 - dec. 17, 3902
            - 1931, dec. 18 - dec. 31, 3903
            - 1932, jan. 04 - jan. 15, 3904
            - 1932, jan. 18 - jan. 29, 3905
            - 1932, feb. 01 - feb. 11, 3906
            - 1932, feb. 12 - feb. 25, 3907
            - 1932, feb. 26 - mrt. 10, 3908
            - 1932, mrt. 11 - mrt. 21, 3909
            - 1932, mrt. 22 - apr. 05, 3910
            - 1932, apr. 06 - apr. 19, 3911
            - 1932, apr. 20 - mei 03, 3912
            - 1932, mei 04 - mei 17, 3913
            - 1932, mei 19 - mei 27, 3914
            - 1932, mei 30 - juni 09, 3915
            - 1932, juni 10 - juni 20, 3916
            - 1932, juni 21 - juli 04, 3917
            - 1932, juli 05 - juli 18, 3918
            - 1932, aug. 02 - aug. 18, 3919
            - 1932, juli 19 - aug. 01, 3920
            - 1932, aug. 19 - sep. 02, 3921
            - 1932, sep. 03 - sep. 15, 3922
            - 1932, sep. 16 - sep. 27, 3923
            - 1932, sep. 29 - okt. 07, 3924
            - 1932, okt. 10 - okt. 18, 3925
            - 1932, okt. 20 - okt. 31, 3926
            - 1932, nov. 01 - nov. 11, 3927
            - 1932, nov. 14 - nov. 24, 3928
            - 1932, nov. 25 - dec. 05, 3929
            - 1932, dec. 06 - dec. 16, 3930
            - 1932, dec. 19 - dec. 30, 3931
            - 1933, jan. 02 - jan 13, 3932
            - 1933, jan. 13 - jan. 26, 3933
            - 1933, jan. 27 - feb. 07, 3934
            - 1933, feb. 09 - feb. 20, 3935
            - 1933, feb. 21 - mrt. 03, 3936
            - 1933, mrt. 06 - mrt. 14, 3937
            - 1933, mrt. 16 - mrt. 27, 3938
            - 1933, mrt. 28 - apr. 07, 3939
            - 1933, apr. 10 - apr. 21, 3940
            - 1933, apr. 24 - mei 05, 3941
            - 1933, mei 05 - mei 16, 3942
            - 1933, mei 17 - mei 29, 3943
            - 1933, mei 30 - juni 09, 3944
            - 1933, juni 12 - juni 22, 3945
            - 1933, juni 23 - juli 04, 3946
            - 1933, juli 05 - juli 18, 3947
            - 1933, juli 20 - juli 31, 3948
            - 1933, aug. 01 - aug. 17, 3949
            - 1933, aug. 18 - sep. 01, 3950
            - 1933, sep. 04 - sep. 15, 3951
            - 1933, sep. 18 - sep. 28, 3952
            - 1933, sep. 29 - okt. 10, 3953
            - 1933, okt. 11 - okt. 20, 3954
            - 1933, okt. 23 - nov. 02, 3955
            - 1933, nov. 03 - nov. 14, 3956
            - 1933, nov. 16 - nov. 27, 3957
            - 1933, nov. 28 - dec. 07, 3958
            - 1933, dec. 08 - dec. 15, 3959
            - 1933, dec. 18 - dec. 29, 3960
            - 1934, jan. 02 - jan. 12, 3961
            - 1934, jan. 15 - jan. 25, 3962
            - 1934, jan. 26 - feb. 06, 3963
            - 1934, feb. 08 - feb. 19, 3964
            - 1934, feb. 20 - mrt. 05, 3965
            - 1934, mrt. 06 - mrt. 16, 3966
            - 1934, mrt. 19 - mrt. 28, 3967
            - 1934, mrt. 29 - apr. 12, 3968
            - 1934, apr. 13 - apr. 24, 3969
            - 1934, apr. 24 - mei 04, 3970
            - 1934, mei 07 - mei 17, 3971
            - 1934, mei 18 - mei 29, 3972
            - 1934, mei 31 - juni 11, 3973
            - 1934, juni 12 - juni 21, 3974
            - 1934, juni 22 - juli 03, 3975
            - 1934, juli 05 - juli 17, 3976
            - 1934, juli 19 - juli 31, 3977
            - 1934, aug. 02 - aug. 16, 3978
            - 1934, aug. 17 - sep. 04, 3979
            - 1934, sep. 06 - sep. 18, 3980
            - 1934, sep. 21 - okt. 03, 3981
            - 1934, okt. 04 - okt. 12, 3982
            - 1934, okt. 15 - okt. 26, 3983
            - 1934, okt. 29 - nov. 09, 3984
            - 1934, nov. 12 - nov. 22, 3985
            - 1934, nov. 23 - dec. 04, 3986
            - 1934, dec. 06 - dec. 17, 3987
            - 1934, dec. 18 - dec. 31, 3988
            - 1935, jan. 03 - jan. 15, 3989
            - 1935, jan. 16 - jan. 31, 3990
            - 1935, feb. 01 - feb. 14, 3991
            - 1935, feb. 15 - feb. 28, 3992
            - 1935, mrt. 01 - mrt. 15, 3993
            - 1935, mrt. 18 - apr. 01, 3994
            - 1935, apr. 02 - apr. 16, 3995
            - 1935, apr. 18 - mei 06, 3996
            - 1935, mei 07 - mei 21, 3997
            - 1935, mei 23 - juni 06, 3998
            - 1935, juni 07 - juni 24, 3999
            - 1935, juni 25 - juli 09, 4000
            - 1935, juli 11 - juli 23, 4001
            - 1935, juli 24 - aug. 09, 4002
            - 1935, aug. 12 - aug. 30, 4003
            - 1935, sep. 02 - sep. 16, 4004
            - 1935, sep. 17 - sep. 30, 4005
            - 1935, okt. 01 - okt. 11, 4006
            - 1935, okt. 14 - okt. 28, 4007
            - 1935, okt. 29 - nov. 13, 4008
            - 1935, nov. 14 - nov. 26, 4009
            - 1935, nov. 28 - dec. 10, 4010
            - 1935, dec. 11 - dec. 19, 4011
            - 1935, dec. 20 - dec. 31, 4012
            - 1936, jan. 02 - jan. 16, 4013
            - 1936, jan. 17 - jan. 31, 4014
            - 1936, feb. 03 - feb. 14, 4015
            - 1936, feb. 17 - mrt. 02, 4016
            - 1936, mrt. 03 - mrt. 16, 4017
            - 1936, mrt. 17 - mrt. 31, 4018
            - 1936, apr. 02 - apr. 17, 4019
            - 1936, apr. 20 - mei 05, 4020
            - 1936, mei. 07 - mei 22, 4021
            - 1936, mei 25 - juni 11, 4022
            - 1936, juni 12 - juni 26, 4023
            - 1936, juni 29 - juli 13, 4024
            - 1936, juli 14 - juli 28, 4025
            - 1936, juli 30 - aug. 14, 4026
            - 1936, aug. 17 - sep. 03, 4027
            - 1936, sep. 04 - sep. 18, 4028
            - 1936, sep. 21 - okt. 02, 4029
            - 1936, okt. 05 - okt. 19, 4030
            - 1936, okt. 20 - okt. 30, 4031
            - 1936, nov. 02 - nov. 13, 4032
            - 1936, nov. 16 - nov. 27, 4033
            - 1936, nov. 30 - dec. 11, 4034
            - 1936, dec. 14 - dec. 31, 4035
            - 1937, jan. 04 - jan. 15, 4036
            - 1937, jan. 18 - feb. 01, 4037
            - 1937, feb. 02 - feb. 12, 4038
            - 1937, feb. 15 - mrt. 01, 4039
            - 1937, mrt. 02 - mrt. 12, 4040
            - 1937, mrt. 15 - mrt. 25, 4041
            - 1937, mrt. 30 - apr. 13, 4042
            - 1937, apr. 15 - apr. 27, 4043
            - 1937, apr. 29 - mei 11, 4044
            - 1937, mei 13 - mei 25, 4045
            - 1937, mei 26 - juni 07, 4046
            - 1937, juni 08 - juni 19, 4047
            - 1937, juni 21 - juli 02, 4048
            - 1937, juli 05 - juli 16, 4049
            - 1937, juli 19 - juli 30, 4050
            - 1937, aug. 02 - aug. 13, 4051
            - 1937, aug. 16 - aug. 26, 4052
            - 1937, aug. 27 - sep. 09, 4053
            - 1937, sep. 10 - sep. 20, 4054
            - 1937, sep. 21 - okt. 01, 4055
            - 1937, okt. 04 - okt. 12, 4056
            - 1937, okt. 13 - okt. 21, 4057
            - 1937, okt. 22 - nov. 01, 4058
            - 1937, nov. 02 - nov. 11, 4059
            - 1937, nov. 12 - nov. 23, 4060
            - 1937, nov. 25 - dec. 06, 4061
            - 1937, dec. 07 - dec. 20, 4062
            - 1937, dec. 21 - dec. 31, 4063
            - 1938, jan. 03 - jan. 17, 4064
            - 1938, jan. 18 - feb. 01, 4065
            - 1938, feb. 03 - feb. 17, 4066
            - 1938, feb. 18 - mrt. 04, 4067
            - 1938, mrt. 07 - mrt. 22, 4068
            - 1938, mrt. 24 - apr. 07, 4069
            - 1938. apr. 08 - apr. 26, 4070
            - 1938, apr. 28 - mei 12, 4071
            - 1938, mei 13 - mei 30, 4072
            - 1938, mei 31 - juni 20, 4073
            - 1938, juni 21 - juli 07, 4074
            - 1938, juli 08 - juli 22, 4075
            - 1938, juli 25 - aug. 08, 4076
            - 1938, aug. 09 - aug. 26, 4077
            - 1938, aug. 29 - sep. 15, 4078
            - 1938, sep. 16 - sep. 30, 4079
            - 1938, okt. 03 - okt. 14, 4080
            - 1938, okt. 17 - nov. 01, 4081
            - 1938, nov. 03 - nov. 18, 4082
            - 1938, nov. 21 - dec. 05, 4083